【裁判字號】    97,簡上,399
【裁判日期】    971210
【裁判案由】    竊盜
【裁判全文】
臺灣臺南地方法院刑事判決             97年度簡上字第399號
上  訴  人  丙○○
上列上訴人即被告因竊盜案件，不服中華民國97年 7月11日本院
97年度簡字第1992號刑事簡易判決（聲請簡易判決處刑案號：97
年度偵字第8977號），提起上訴，本院管轄之第二審合議庭判決
如下：
    主  文
原判決撤銷。
丙○○竊盜，處拘役伍拾玖日，減為拘役貳拾玖日，如易科罰金
，均以新臺幣壹仟元折算壹日。
    事  實
一、丙○○見車牌號碼NLK－057號重機車擺放於臺南市○○區○
    ○路 399號攤位旁，故障無人使用，竟基於意圖為自己不法
    所有之竊盜犯意，於民國95年10月上旬某日晚間 7時許，僱
    請姓名、年籍不詳不知情之鎖匠前來開啟該重機車鑰鎖，而
    竊取該重機車，得手後並將該重機車修復供己騎乘使用。嗣
    因上開重機車車主甲○○於97年 5月19日接獲該輛機車之交
    通違規通知單，前往上址查看，始發覺該重機車遭竊。甲○
    ○報警處理後，員警於97年 6月10日晚間11時許，在臺南縣
    新化鎮○○里○○路 660巷口，當場查獲，並扣得上開重機
    車1輛及鑰匙1支。
二、案經臺南縣警察局新化分局報請臺灣臺南地方法院檢察署檢
    察官偵查後聲請以簡易判決處刑。
    理  由
一、證據能力方面：
    本案檢察官所舉用以證明被告犯罪之各項證據，均據被告表
    示同意採為證據之意思，且無事實顯示係公務員因違法蒐證
    所取得之證據，本院審酌該等供述證據、非供述證據作成時
    之情況暨各該證據之性質，亦認為適於作為證據，本院爰依
    刑事訴訟法第159條之4第 2款、第159條之5等規定，於97年
    11月26日審理時當庭裁定認為均有證據能力，合先敘明。
二、實體方面：
  (一)訊據上訴人即被告（下稱被告）丙○○對於上開事實，均坦
    承不諱，核與被害人甲○○於警詢中指訴之情節相符（見警
    卷第2-4至2-6頁），又扣案之車牌號碼NLK－057號重機車業
    已發還被害人甲○○領回，亦有贓物認領保管單 1紙在卷可
    稽（見警卷第8-13頁）。此外，復有鑰匙 1支扣案可資佐證
    ，足見被告之自白與事實相符，應可採信。至被告於本院審
    理中，雖陳稱：其之所以竊取上開重機車，係因鄰居告知該
    輛機車無人使用，告知可先行修復暫時使用云云。然被告於
    偵查中，業已自承其竊取上開重機車時，該機車仍懸掛車牌
    ，其之所以竊取該重機車，係因一時思慮不週，想佔便宜等
    語（見偵查卷第10頁），顯見被告確係基於不法所有之竊盜
    故意而委請不知情之鎖匠前來開鎖竊取機車無疑。至被告所
    陳上情，姑不論是否屬實，亦僅屬被告所指「鄰居」有無涉
    及教唆竊盜犯行之問題，與本案無關，是被告所陳情節本不
    足為有利於被告之認定。本案事證明確，被告犯行已堪認定
    ，應依法論科。
  (二)核被告所為，係犯刑法第320條第1項之竊盜罪。被告利用姓
    名、年籍不詳不知情之鎖匠開啟上開重機車之鑰鎖而竊取該
    重機車，為間接正犯。
  (三)原審以本案事證明確，並審酌被告犯罪之動機、目的、手段
    、所竊財務價值及犯後態度等一切情狀，依刑事訴訟法第44
    9條第1項前段、第454條第2項，刑法第320條第1項、第41條
    第1項前段，刑法施行法第1條之 1第1項、第2項前段，逕以
    簡易判決量處被告拘役59日，併諭知易科罰金之折算標準，
    固非無見。惟本案被告係委請鎖匠開啟上開重機車鑰鎖後，
    竊取該重機車得手，此業據被告於警詢中自承在卷（見警卷
    第 1-2頁），而全案並無任何證據足證被告所僱請之鎖匠與
    被告就竊取上開重機車犯行有何犯意聯絡及行為分擔，自應
    認被告係利用不知情之鎖匠從事竊盜犯罪，為間接正犯。原
    判決就此逕行引用檢察官聲請簡易判決處刑書之記載，漏未
    論及被告係利用不知情之鎖匠竊取上開重機車，已有未合。
    又被告犯罪之時間係在96年 4月24日以前，且符合減刑之條
    件，依中華民國96年罪犯減刑條例第2條第1項第3款、第7條
    、第 9條之規定，應於判決主文同時諭知其宣告刑、減得之
    刑及易科罰金之折算標準。原審漏未依上開規定諭知減得之
    刑及減刑後易科罰金之折算標準，亦有未洽。被告上訴意旨
    雖未就上述情節加以指摘，惟原判決既有上開違誤之處，即
    應由本院予以撤銷改判。爰審酌被告因貪圖小利，竟竊取他
    人機車騎乘使用，但被告為警查獲後，其所竊得之重機車業
    已發還被害人領回，且被告犯後坦承犯行，態度良好等一切
    情狀，量處如主文所示之刑，併依中華民國96年罪犯減刑條
    例第2條第1項第3款之規定，減其宣告型 1/2（不滿1日之時
    間，不算，法院辦理96年減刑案件應行注意事項第14點參照
    ），並就其宣告刑及減得之刑均諭知易科罰金之折算標準。
  (四)扣案之機車鑰匙 1支，雖係被告所有，但並無證據足證係供
    被告於案發時、地竊取上開重機車所用之物，爰不予宣告沒
    收，併予指明。
  (五)末查被告上訴意旨，雖以其為警查獲時即坦承犯行，並將上
    開竊得之重機車返還被害人，且其經濟狀況不佳，無力繳納
    易科罰金之金額等情，求為緩刑之宣告。然被告曾因傷害案
    件，經臺灣高等法院高雄分院於92年10月15日以92年度上易
    字第946號判決判處拘役30日，緩刑2年確定，有臺灣高等法
    院被告前案紀錄表在卷可稽。本院審酌被告本案竊盜犯行雖
    在緩刑期滿之後所為，但其不知警惕自身行止，僅因貪圖一
    時利益而竊取他人財物，顯然忽視他人財產法益安全，本院
    認若不予執行刑罰，難收矯治之效。被告上訴意旨求為緩刑
    之宣告，並無理由，爰不予以緩刑之宣告，併予敘明。
據上論斷，應依刑事訴訟法第455條之 1第1項、第3項、第369條
第1項前段、第364條、第299條第1項前段，刑法第320條第1項、
第41條第1項前段，刑法施行法第1條之 1第1項、第2項前段，中
華民國96年罪犯減刑條例第2條第1項第 3款、第7條、第9條，判
決如主文。
本案經檢察官乙○○到庭執行職務。
中    華    民    國    97    年    12    月    10    日
                  刑事第八庭    審判長法  官  洪士傑
                                      法  官  許蕙蘭
                                      法  官  周紹武
以上正本證明與原本無異
本判決不得上訴
                                      書記官  徐晨芳
中    華    民    國    97    年    12    月    10    日
附錄本案論罪科刑法條全文：
中華民國刑法第320條第1項
意圖為自己或第三人不法之所有，而竊取他人之動產者，為竊盜
罪，處5年以下有期徒刑、拘役或5百元以下罰金。


司法院資訊處製作；財團法人民間司法改革基金會備份。
